【裁判字號】    92,交聲,714
【裁判日期】    920731
【裁判案由】    違反道路交通管理處罰條例聲明異議
【裁判全文】
臺灣臺北地方法院交通事件裁定                    九十二年度交聲字第七一四號
    原處分機關  臺北市交通事件裁決所
    異  議  人
    即受處分人  甲○○
右列異議人即受處分人因違反道路交通管理處罰條例案件，對於臺北市交通事件裁決
所中華民國九十二年六月三日所為之處分（原處分案號：北市裁三字第駕裁二二－一
Ａ0000000號），聲明異議，本院裁定如左：
    主  文
異議駁回。
    理  由
一、按設有禁止停車標誌、標線之處所不得停車，道路交通安全規則第一百十二條第
    四款定有明文，再如汽車駕駛人（包括機器腳踏車）在設有禁止停車標誌、標線
    之處所停車者，處新臺幣（下同）六百元以上一千二百元以下罰鍰，道路交通管
    理處罰條例第三條第八款、第五十六條第一項第四款定有明文。
二、本件受處分人即異議人甲○○所有之ＧＤＫ－八九九號牌重型機車，於民國九十
    二年四月七日下午三時一分許，停放在臺北市○○○路○段六十二號前設有禁止
    停車標誌之路段上，經臺北市停車管理處交通助理員以拍照方式存證，並以受處
    分人有違反道路交通管理處罰條例第五十六條第一項第四款之行為逕行舉發，經
    將舉發單送達於受處分人後，受處分人於舉發通知單上所載應到案日期前向原處
    分機關提出申訴，經原處分機關請舉發單位即臺北市停車管理處調查結果，仍認
    受處分人有前開違規行為，原處分機關乃依前揭道路交通管理處罰條例第五十六
    條第一項第四款及違反道路交通管理事件統一裁罰基準表之規定裁處受處分人罰
    鍰六百元。
三、受處分人聲明異議理由如附件所載。經查，受處分人所有前揭號牌機車確有在前
    揭時間於設有禁止停車標誌之處所違規停車等情，為受處分人不爭執，並有採證
    照片二張附卷可佐，受處分人雖辯稱：和平西路三段只規劃五格機車停車格，根
    本不敷使用，逼得不往附近巷弄停云云，惟此仍無解於受處分人違規停車之事實
    ，是受處分人聲明異議之理由，要無可採，本件事證明確，受處分人之違規行為
    堪以認定。
四、綜上所述，受處分人所有之上開號牌機車確有在前揭時間於設有禁止停車標誌之
    處所違規停車，從而原處分機關依前揭道路交通管理處罰條例第五十六條第一項
    第四款及違反道路交通管理事件統一裁罰基準表之規定從輕裁處受處分人罰鍰六
    百元，核無違誤，本件受處分人之異議為無理由，自應將其異議駁回。
據上論斷，應依道路交通案件處理辦法第十九條，裁定如主文。
中      華      民      國    九十二    年     七     月      三十一    日
                                      臺灣臺北地方法院交通法庭
                                          法  官  陳  嘉  琪
右正本證明與原本無異。
如不服本裁定，應於裁定送達後五日內向本院提出抗告狀。
                                          書記官  林  素  霜
中      華      民      國    九十二    年     八    月      四         日


司法院資訊處製作；財團法人民間司法改革基金會備份。
